臺灣桃園地方法院民事裁定　九十一年度聲字第一一一八號
　　聲　請　人　致企業有限公司
　　法定代理人　周榮輝
　　　　　　　　　　　　送達代.
　　相　對　人　甲○○
右聲請人聲請返還擔保金事件，本院裁定如左：
    主      文
聲請駁回。
聲請程序費用由聲請人負擔。
    理      由
一、聲請意旨略以：聲請人與相對人間之糾紛已了，聲請人提供擔保金以免於執行之
    情形已無續行之實益，故聲請人乃依民事訴訟法第一百零四條第一項第二款之規
    定，於民國九十一年八月二十七日以中壢郵局二十六支局第七九九號存證信函通
    知相對人行使權利，此有存證信函影本及回執影本可稽，然迄今均未見相對人有
    任何訴訟之主張，是以聲請人爰依前揭法條之規定，聲請取回前開因停止假扣押
    強制執行而提供擔保之九十年度存字第四一七三號擔保金新台幣（下同）八萬元
    等語；並提出本院九十年度存字第四一七三號提存書、中壢郵局二十六支局存證
    信函第七九九號及掛號郵件收件回執影本各一份為證。
二、按訴訟終結後，供擔保人證明已定二十日以上之期間，催告受擔保利益人行使權
    利而未行使者，法院始應依供擔保人之聲請，以裁定命返還其提存物，此於民事
    訴訟法第一百零四條第一項第二款定有明文；另依同法第一百零六條規定，前開
    規定於其他依法令供訴訟上之擔保者，亦準用之。依照上揭規定意旨，法院依供
    擔保人之聲請，以裁定命返還其提存物，應待訴訟終結後，始得為之。又按，所
    謂訴訟終結，應從廣義上解釋，包括執行程序終結在內，債權人如已撤回假扣押
    強制執行程序之聲請及聲請撤銷假扣押之裁定，並定二十日以上之期間催告受擔
    保利益人行使權利而未行使者，法院依民事訴訟法第一百零六條準用第一百零四
    條第一項第二款之規定，固應裁定准許債權人領回擔保物。但如債權人並未撤回
    假扣押強制執行程序之聲請，且亦未聲請撤銷假扣押之裁定，則仍不能認為訴訟
    終結，尚不得依民事訴訟法第一百零四條第一項第二款之規定，聲請返還擔保金
    。
三、經查，本件聲請意旨謂聲請人與相對人間之糾紛已了，聲請人提供擔保金以「免
    於執行」之情形已無續行之實益．．．聲請人爰依前揭法條之規定，聲請取回前
    開因「停止假扣押強制執行」而提供擔保之九十年度存字第四一七三號擔保金八
    萬元整等語。惟查聲請人所述此情，對照聲請人所提出之中壢郵局二十六支局第
    七九九號存證信函內容載述「緣本公司（即聲請人）與台端（即相對人）間聲請
    本票裁定事件，前經本公司具狀臺灣板橋地方法院民事庭聲請假扣押裁定．．．
    。」等語，顯見聲請人上揭所述提供擔保金以「免於執行」，與聲請人所提出之
    中壢郵局二十六支局第七九九號存證信函內容載述本件係由聲請人聲請假扣押，
    二者之間，互相矛盾。又如得認本件聲請人前以本院九十年度存字第四一七三號
    提存事件所提存之八萬元，係為聲請法院對於相對人之財產執行假扣押而提存，
    惟查，聲請人向本院具狀聲請取回其前為相對人所提存之八萬元擔保金，僅有提
    出本院九十年度存字第四一七三號提存書及中壢郵局二十六支局存證信函第七九
    九號與掛號郵件收件回執影本各一份，聲請人並未提出足以證明其已經向法院聲
    請撤銷臺灣板橋地方法院民事庭所為之假扣押裁定及撤回假扣押之強制執行的資
    料，因此，本件仍不能認為訴訟終結，故聲請人亦尚不得依民事訴訟法第一百零
    四條第一項第二款之規定，聲請返還擔保金。
四、本件綜據右述，因聲請人所述之內容，與所提出中壢郵局二十六支局第七九九號
    存證信函載述之內容，不相符合，此外，聲請人亦未據提出足可認為訴訟終結之
    證明資料。是聲請人聲請返還擔保金，於法尚屬不合，不應准許，應予駁回之。
五、依民事訴訟法第九十五條、第七十八條，裁定如主文。
中　　　華　　　民　　　國　　九十一　　年　　　十　　　月　　　十一　　日
                                     臺灣桃園地方法院民事第二庭
~B法　　　官　呂仲玉
右為正本，係照原本作成。
如對本裁定抗告，須於裁定送達後十日內向本院提出抗告狀。
中　　　華　　　民　　　國　　九十一　　年　　　十　　　月　　　十六　　日
~B法院書記官　楊惠如
